# 顺流交易未实现收益抵消问题

提问人：Q372781063 时间：2018-10-25 22:56:03
陈版，您好！ 甲公司投资乙公司，持股20%， 2017 年乙公司实现净利润 100 万，甲公司 2017 年对乙公司实现销售收入 5000 万，成本 4000 万，到 17 年底乙公司全部未实现对外销售，甲公司需要编制合并报表。 在这种情况下，甲公司单体确认多少投资收益？我理解按准则规定是=（100-（5000-4000）*20%）=-100万，但确在乙公司并未亏损的情况下把长投减少了，感觉也不对，还望陈版指教，谢谢！

回答人：chenyiwei
单体层面确实是确认投资收益-100万。合并报表层面还需对单体层面的处理结果进行进一步调整，可参考《瑞华研究 2010 ～ 2016 汇编》之“问题3-2-105（与合营、联营企业之间的顺流交易未实现损益的抵销）”。